臺灣高雄地方法院交通事裁定　　　　　96年度交聲字第18號
原處分機關　交通部公路總局高雄區監理所
異　議　人　甲○○
即受處分人
上列異議人因違反道路交通管理處罰條例案件，對於交通部公路
總局高雄區監理所所為之處分（高監自裁字裁80-ZDBO52272號）
，聲明異議，本院裁定如下：
    主  文
異議駁回。
    理  由
一、原處分機關裁決意旨略以：本案受處分人甲○○駕駛車牌號
    碼2708-ML 號自用小客車，於民國95年4 月23日上午11時8
    分許，在國道一號北上283 公里處，因在高速公路超速行駛
    違規，經國道公路警察局第四警察隊依違反道路交通管理處
    罰條路第33條第1 項逕行舉發，且因異議人未於期限內到案
    ，該所遂於95年12月12日號處罰鍰新臺幣（下同）6000元，
    於法並無不合。
二、聲明異議意旨略以：異議人甲○○因在外地工作，從未收到
    任何罰單及掛號，至換照時，才知有本件罰單未繳納，異議
    人並非故意不於期限內繳納罰鍰，原處分機關不察而予以裁
    罰，爰依法聲明異議云云。
三、按汽車行駛高速公路應依速限標誌指示，違反者，處3000元
    以上、6000元以下罰鍰，道路交通管理處罰條例第33條第1
    項定有明文。另汽車違反道路交通管理事件，以科學儀器取
    得違規證據資料，足資認定其違規事實者，得逕行舉發之，
    應記明車輛牌照號碼、車型等可資辨明之資料，查明汽車所
    有人姓名或名稱、住址，並以該汽車所有人為被通知人製單
    舉發之，由舉發機關送達被通知人；且逕行舉發違反道路交
    通管理事件，經汽車所有人依通知單之應到案日期前到案，
    並告知違規駕駛人姓名、身分證統一編號及住址者，處罰機
    關應即另行通知違規駕駛人到案依法處理，逾應到案日期，
    處罰機關應依道路交通管理處罰條例第85條第3 項規定，處
    罰該汽車所有人，違反道路交通管理事件統一裁罰標準及處
    理細則第23條第1項 第5 款、第2 項、第11條第1 項第2 款
    、第24條分別定有明文。又汽車有各項異動，不依規定申報
    登記者，處汽車所有人900 元以上1800元以下罰鍰，道路交
    通管理處罰條例第16條定有明文；而汽車所有人名稱、地址
    如有變更，均應向公路監理機關辦理登記，道路交通安全規
    則第23條亦有明文。再按對於當事人之送達，應為送達之處
    所不明者，行政機關始得依申請准為公示送達，如無人為公
    示送達之申請者，行政機關為避免行政程序遲延，認有必要
    時，得依職權命為公示送達，為行政程序法第78條第1 項第
    1 款、第2 項所明文規定。
四、經查：本件受處分人在高速公路超速行駛，經內政部警政署
    國道公路警察局隊逕行舉發，為受處分人於異議狀所不爭執
    ，復有違規照片乙幀在卷可憑，此部分之事實至堪認定。雖
    受處分人以上開言詞置辯，惟查：本件異議人自92年8 月18
    日起，至95年11月24止，設籍於高雄縣大寮鄉○○村○ 鄰○
    ○路56之4 號7 樓，有異議人全戶戶籍資料查詢結果乙紙在
    卷可參，而原舉發機關係於95年5 、6 月間，依受處分人設
    籍之上開地址寄發舉發違反道路交通事件通知單，惟經郵政
    機關退回，因無法送達而依法辦理公示送達，此有內政部警
    政署國道公路警察局第四警察隊95年7 月12日公警四交字第
    0950491221號函函暨所附具之公示送達告發單退件清冊乙份
    附卷可證。又受處分人所有之車牌號碼2708-ML 號自用小客
    車之車主地址於送達時仍登記在上址，並未有變更登記之情
    形，亦有本院車號查詢汽車車籍表在卷可佐。從而，受處分
    人所有之前揭自用小客車既有前揭違規行為，且前揭舉發通
    知單係依受處分人當時之戶籍地址即汽車登記住址送達，因
    遷移不明無法送達而退件後，原舉發機關亦已依法為公示送
    達，其送達程序於法核無不合，自生送達之效力，而受處分
    人上開之違規事實，亦堪以認定，準此，原處分機關據以援
    引上開規定，裁處罰鍰6000元，並無不當，是認本件聲明異
    議為無理由，應予駁回。
五、據上論斷，應依道路交通管理處罰條例第87條第2項、道路
    交通案件處理辦法第19條，裁定如主文。
中　　華　　民　　國　　96　　年　　1 　　月　　12　　日
                  交通法庭    法　官  林揚奇
以上正本證明與原本無異。
如不服本裁定，應於送達後5日內向本院提出抗告狀。
中　　華　　民　　國　　96　　年　　1 　　月　　12　　日
                              書記官  于耀文
